臺灣臺南地方法院臺南簡易庭民事判決
110年度南勞簡字第24號
原      告  黃瑭仁  

訴訟代理人  楊汶斌律師
被      告  匯良實業股份有限公司

法定代理人  吳清亮  
訴訟代理人  徐郁倫  

上列當事人間請求給付加班費等事件，經本院臺南簡易庭於民國
110年9月30日言詞辯論終結，判決如下：
    主      文
被告應給付原告新臺幣85,836元，及自民國110年1月26日起至
清償日止，按週年利率百分之5計算之利息。
原告其餘之訴駁回。
訴訟費用由被告負擔5分之3，餘由原告負擔。
本判決得假執行。但被告如以新臺幣85,836元為原告預供擔保
，得免為假執行。 
　　事實及理由
壹、程序方面：按訴狀送達後，原告不得將原訴變更或追加他訴
    ，但擴張或減縮應受判決事項之聲明者，不在此限，民事訴
    訟法第255條第1項第3款定有明文。本件原告起訴時聲明第1
    、2項原係請求：「一、被告應給付原告新臺幣（下同）189
    ,256元（加班費36,636元+特休未休工資28,855元+1個月年
    終獎金32,000元+預告工資及資遣費91,765元），及自民國1
    10年1月25日起至清償日止，按週年利率百分之5計算之利息
    。二、被告應提繳16,639元至原告於勞工保險局設立之勞工
    退休金個人專戶。」嗣於民國110年7月29日，兩造就勞工退
    休金提撥部分當庭成立和解，其後於110年9月6日，兩造復
    就加班費部分進行勞動調解並達成調解之合意，是本院
　　僅就本案請求中之特休未休工資、年終獎金、預告工資及資
    遣費部分（合計152,620元）為審理，先予敘明。
貳、實體方面：
一、本件原告起訴主張：
  ㈠原告（原名石進源）自104年6月1日起至107年3月31日止、自
    107年4月23日起至110年1月6日止受雇於被告，擔任技術 員
    之職務，雙方約定基本底薪、其他固定給付之補貼或獎 金
    ，每月工資自104年6月年起至106年6月止為28,000元、自10
    6年7月起至107年11月止為30,000元、自107年12月起至110
    年1月止為32,000元，於離職前6個月平均工資約為33,305元
    。
  ㈡原告於107年3月31日離職後未逾3個月期間内之107年4月23日
    即因被告之要求再度回被告公司任職，是被告應合併計算原
    告之年資，然被告竟以原告重新任職之日起計特別休假，是
    被告應給付原告合併計算年資未能使用之特休未休工資28,8
    55元：
　　⒈兩造停止履行勞雇契約未逾3個月而訂定新約，依勞動基準
      法（下稱勞基法）第10條、第38條第4項、勞基法施行細
      則第24條第3款規定（屬於強制規定，無法以特約排除）
      ，被告應合併計算原告之年資，即原告之年資應自104年6
      月1日起計（僅得扣除原告未在被告公司任職之23日）。
　　⒉原告自107年6月24日起應可取得任職滿4年之14日特休，詎
      被告竟以原告重新任職為由，未給予特休，僅於107年10
      月24日給予原告半年3日之特休及於108年4月24日給予原
      告1年7日之特休，致原告本得在107年6月24日後、108年
      、109年分別使用之14日、14日、15日特休均無法正常使
      用，是依勞基法施行細則第24條3款規定，被告應結算未
      休日數之工資予原告。
    ⒊茲將被告應給付原告特休未休工資之計算式臚列於下：
　　  ⑴（107年6月24日取得106年度之特休14日-被告計給並使
        用完畢之0日）×（結算時平均工資36,622元，即每日工
        資1,221元）=14日×l,221元=17,094元。
　  　⑵（108年6月24日取得107年度之特休14日-被告計給並使
        用完畢之10日）×（結算時平均工資36,622元，即每日
        工資1,221元）=4日×1,221元=4,884元。
   　 ⑶（109年6月24日取得108年度之特休15日-被告計給並使
        用完畢之5日）×（結算時平均工資36,622元，即每日工
        資1,221元）-（已計給之特休未休工資5,333元）=10日
        ×1,221元-5,333元=6,877元。
　　　⑷綜上，被告應給付原告特休未休工資28,855元。
  ㈢被告應再給付原告預告工資及資遣費共計91,765元：
　　⒈被告於109年12月17日資遣原告，是被告應依勞基法第16條
      第1項第1款及勞工退休金條例第12條第1項規定給付原告
      自104年6月1日起至110年1月6日止之年資所應給付之預告
      工資及資遣費，詎被告竟以107年4月23日為原告之年資起
      算日，拒絕給付以104年6月1日起計年資之預告工資及資
      遣費，爰依上開規定請求被告給付預告工資及資遣費。
    ⒉預告工資部分：依勞動部勞動關2字第1090128292A號函示
      ，原告最後1個月工資為32,685元、平均工資為36,622元
      ，以原告最後1個月之薪資低於平均薪資時，自應以較高
      之平均工資計算預告工資，是被告應給付原告30日預告工
      資36,622元【（平均1日工資36,622元÷30日）×（原告在
      職超過3年，應給予30日預告工資）】。
    ⒊資遣費部分之計算如下：
　　　⑴平均工資：36,622元。
　　　⑵資遣費基數：每年0.5個月平均工資×［5年＋（7個月＋6天÷
        30天）÷12個月］＝2又4/5。
　　　⑶資遣費：36,622元×2又4/5＝102,542元。
　　　⑷又被告已給付原告資遣費47,399元，故被告應再給付原
        告資遣費55,143元。
　　⒋綜上，被告應再給付原告預告工資及資遣費合計91,765元
      。
  ㈣被告應依約定給付原告年終獎金1個月即32,000元：兩造約定
    無論原告表現或公司營運狀況是否有盈餘，均會給予原告年
    終獎金，此約定係優於勞基法之規定，並非禁止規定而為有
    效。又此約定雖無見於勞動契約或工作規則，然原告任職被
    告公司期間，無論原告每年度表現或各年度被告營運是否虧
    損或盈餘，均有取得被告發給之年終獎金，可認兩造間有此
    約定，是被告自應給付109年年終獎金甚明，惟被告迄今尚
    未給付原告以109年度約定工資32,000元為基準之年終獎金3
    2,000元。
  ㈥並聲明：
　　⒈被告應給付原告152,620元，及自110年1月25日起至清償日
      止，按週年利率百分之5計算之利息。
　　⒉原告願供擔保，請准宣告假執行。　
二、被告辯稱：
　㈠原告（原名石進源）自104年6月1日起任職於被告公司，嗣於
    107年3月31日自請離職，惟原告於離職後又詢問被告是否尚
    有工作機會，乃於107年4月12日前往被告公司重新面試，兩
    造合意訂立新約，約定原告於107年4月23日重新入職，原告
    於重新到職當日親自填寫入職相關文件，並同意年資自107
    年4月23日重新計算。
  ㈡被告主張原告之年資不併計，並拒絕給付原告主張之特休未
    休工資28,855元、預告工資及資遣費合計91,765元：
　　⒈按定期契約屆滿後或不定期契約因故停止履行後，未滿3個
      月而訂定新約或繼續履行原約時，勞工前後工作年資，應
      合併計算。勞基法第10條定有明文。其中之「因故」是否
      含辭職或解僱在内疑義，依勞委會（79）臺勞資二字第27
      641號函所示，係指中止契約之事由，該等事由可因法律
      規定或本契約自由之合意而成立。二者共同點為無可歸責
      當事人一方之事由存在。辭職係單獨行為，與前項要件不
      合；解僱係存在一方歸責事由所致，亦與要件不相牟合，
      應予區分。
　　⒉本件原告於107年3月31日辭職後於他處任職，然因適應不
      佳，故請求被告員工黃建彰代為詢問相關主管是否可重新
      入職，被告才同意原告於107年4月12日面試，並重新於10
      7年4月23日入職，故其年資於107年4月23日重新計算。而
      勞基法第10條之立法理由在於勞工特別休假、資遣費及退
      休金之給與，均與勞工年資有關，為免雇主利用換約等方
      法中斷年資之計算，損及勞工權益，特明文予以限制，原
      告既於107年3月9日離職申請書寫明「另有高就」，則應
      與勞基法第10條所規範之情形予以區分。且勞基法第10條
      為任意規定，賦予勞雇雙方年資是否併計之約定空間，兩
      造於107年4月23日另立新約乃基於原告之請求，原告同意
      依被告入職相關規定重新面試並辦理入職，年資重新計算
      ，被告始同意讓原告重新入職，堪認兩造就原告年資不併
      計部分已達成合意，況原告重新入職長達2年8個月間皆遵
      守此約定，被告亦已依法以重新入職日給予特休，原告皆
      未表示任何意見。
  ㈢原告請求特休未休工資28,855元為無理由：
　　⒈原告主張特休未休工資計算之基準為平均工資36,622元，
      即每日工資1,221元，然依勞基法施行細則第24條之1第2
      項第1款第1目及第2目規定，原告於110年1月6日契約終止
      前最近1個月正常工作時間所得之工資總額為32,000元，
      是其可得特休未休工資應計發之1日工資為1,066.7元（32
      ,000元/30日=1,066.7元），非原告所稱之1,221元。
    ⒉縱原告之年資併計，再入職期間特休未休天數為43日（再
      入職期間：107年4月23日到110年1月6日，特休為14日+14
      日+15日)，然扣除原告已休之15日，則特休未休工資應為
      29,868元【1,066.7元×（43日-15日）=29,868元】；又被
      告已於110年2月9日給付原告之特休未休工資5,334元，故
      被告應再給付原告特休未休工資數額應為24,534元（29,8
      68元-5,334元=24,534元）。 
  ㈣原告請求預告工資及資遣費共計91,765元，亦為無理由：
　　⒈原告主張預告工資及資遣費計算之基準為平均工資36,622
      元，即每日工資1,221元，並就預告工資部分援引勞動部1
      09年10月29日勞動關2字第1090128292A號函示為據，然勞
      基法施行細則第2條規定：依本法第2條第4款計算平均工 
      資時，下列各款期日或期間均不計入：五、依勞工請假規
      則請普通傷病假者」。本件原告之平均工資，經被告計算
      契約終止日前6個月之薪資總額為210,014元（詳如附表所
      示，因工資折半發給期間不列入計算平均工資，故扣除14
      日病假，往前推14日，即109年6月23日至110年1月6日）
      ，平均工資為35,002元（210,014元/6個月=35,002元），
      而非原告所稱之36,622元。
    ⒉原告得請求之預告工資數額：被告已依法提前20日於109年
      12月17日以資遣通知書向原告預告資遣，是縱將原告之年
      資併計，原告得請求部分亦僅為10日之預告工資，原告卻
      逕自請求30日之預告工資36,622元，顯非可採。準此，以
      原告平均工資35,002元計算，預告工資之1日工資應為1,1
      66.7元（35,002元/30日=1,166.7元），10日之預告工資
      數額為11,667元（1,167.7元×10日=11,667元），是原告
      請求預告工資36,622元，顯無理由。
    ⒊原告得請求之資遣費數額： 
      ⑴被告已於110年1月25日調解時以支票給付原告再入職期
        間之資遣費47,399元（平均工資35,002元），原告卻逕
        自主張應計算自104年6月1日起至110年1月6日止之資遣
        費。又縱將原告之年資併計，扣除原告自107年4月1日
        起至107年4月22日止未在職期間22日，則原告得請求部
        分應從契約終止日之110年1月6日往前推22日，以109年
        12月16日為終止日計算。
      ⑵原告年資併計後之資遣費基數為2又139/180【每年1/2個
        月平均工資×{5年+〔（6個月+14天+30天）+12個月〕}】
        ，資遣費為97,034元（平均工資35,002元×2又139/180=
        97,034元），扣除被告已給付之47,399元，資遣費數額
        應為49,635元（97,034元-47,399元=49,635 元），是
        原告請求資遣費102,542元，顯無理由。
    ⒋綜上所述，縱於原告年資併計之情形下，原告得請求之預
      告工資及資遣費合計應為61,302元（預告工資11,667元+
      資遣費49,635元=61,302元）。
  ㈤被告拒絕給付原告年終獎金1個月即32,000元：
    ⒈兩造間並無任何關於年終獎金之約定，故被告拒絕依原告
      任意主張之約定給付年終獎金。
    ⒉又縱依原告主張適用勞基法第29條規定，在營業年度終了
      結算，事業單位有盈餘之前提下，應給與獎金，然109年
      因新冠肺炎疫情因素，被告營運受衝擊，並無盈餘，故不
      須給與獎金；況年終獎金屬於恩惠性給與，原告亦無權主
      張被告須支付年終獎金。
  ㈥並聲明：
    ⒈原告之訴駁回。
    ⒉如受不利之判決，被告願供擔保，請准宣告免為假執行。
三、本院之判斷：
　㈠原告之工作年資應合併計算：
　　⒈查原告自104年6月1日起至107年3月31日止、自107年4月23
      日起至110年1月6日止受雇於被告，此為兩造所不爭執之
      事實，堪認為真實，然兩造爭執原告之工作年資是否應予
      合併計算。是以，原告請求被告給付特休未休工資、預告
      工資、資遣費部分，首要認定者為：原告於107年3月31日
      離職後未逾3個月期間内之107年4月23日再回被告公司任
      職，其工作年資是否應合併計算？
　　⒉按勞基法第10條規定：定期契約屆滿後或不定期契約因故
      停止履行後，未滿3個月而訂定新約或繼續履行原約時，
      勞工前後工作年資，應合併計算。此項規定，並未以勞工
      離職之原因係可歸責於雇主之事由為限，始有其適用（最
      高法院80年度台上字第295號裁判參照）。易言之，本法
      條之「因故停止履行」並無明文例示，為保證勞工權益，
      應採擴張解釋，除退休外，縱因資遣或其他離職事由，於
      未滿3個月內復職而訂立新約，或繼續履行原約時亦包括
      在內（台灣高等法院82年法律座談會意見參照）。本件原
      告既於離職後未逾3個月期間内即再回被告公司任職，不
      論其離職之理由為何，亦不問其再任職之原因為何，依前
      開說明，自應有勞基法第10條之適用，是原告主張其工作
      年資應合併計算，於法自屬有據。且此法條係屬強制規定
      ，自不容兩造以契約排除其適用，是被告辯稱兩造已合意
      工作年資重新計算云云，於法有違，亦難憑採。   
　　⒊至被告雖主張依該法條之立法理由，原告自行離職，應無
      該法條之適用云云，惟該法條於73年7月30日訂立時之立
      法理由雖記載：「勞工特別休假、資遣費及退休金之給與
      ，均與勞工年資有關，為免雇主利用換約等方法，中斷年
      資之計算，損及勞工權益，特明文予以限制。」惟該立法
      理由僅係舉例說明為免雇主利用換約「等」方法中斷年資
      之計算，並非排除其他中斷年資之情事，且依前開說明，
      該法條既無明文例示，是為保證勞工權益，自不應以法未
      明文之條件限制該法條適用之範圍，是被告此部分所辯，
      尚難憑採。      
　　⒋被告另以勞委會（79）臺勞資二字第27641號函示為憑，爭
      執原告之年資並不能合併計算，惟行政機關就法條所為之
      解釋，並無拘束本院之效力，附此敘明。 
　㈡原告請求特休未休工資部分：
　　⒈原告起訴時雖主張其平均工資為36,622元，即每日工資1,2
      21元，然於110年7月29日言詞辯論時當庭陳明：就被告答
      辯㈡狀計算之數額並不爭執，僅爭執年資計算等語，則被
      告主張特休未休工資計算之基準應為每日工資1,066.7元
      （32,000元/30日=1,066.7元），自堪憑採。
　　⒉原告之工作年資應合併計算，已如前述，而原告再入職期
      間特休未休天數為43日（再入職期間：107年4月23日到11
      0年1月6日，特休為14日+14日+15日)，扣除原告已休之15
      日，則特休未休工資應為29,868元【1,066.7元×（43日-1
      5日）=29,868元】；又被告已於110年2月9日給付原告特
      休未休工資5,334元，此亦為原告所不爭執，是原告請求
      被告應再給付特休未休工資24,534元（29,868元-5,334元
      =24,534元）部分，為有理由 ；逾此部分之請求，則無理
      由 。  
  ㈢原告請求預告工資及資遣費部分：
　  ⒈原告起訴時雖主張預告工資及資遣費計算之基準為平均工
      資36,622元，然於110年7月29日言詞辯論時當庭陳明：就
      被告答辯㈡狀計算之數額並不爭執，僅爭執年資計算等語
      ，則被告主張契約終止日前6個月之薪資總額為210,014元
      （詳如附表所示），平均工資為35,002元（210,014元/6
      個月=35,002元），亦堪憑採。
  　⒉預告工資部分：被告已依法提前20日於109年12月17日以資
      遣通知書向原告預告資遣，此為原告所不爭執（卷第204
      頁），是原告僅得請求10日之預告工資，以原告平均工資
      35,002元計算，預告工資之1日工資應為1,166.7元（35,0
      02元/30日=1,166.7元），10日之預告工資數額為11,667
      元（1,167.7元×10日=11,667元），是原告請求被告給付
      預告工資11,667元部分，為有理由；逾此部分之請求，則
      無理由 。
   ⒊資遣費部分：被告已於110年1月25日給付資遣費47,399元，
      此為原告所不爭執，而扣除原告自107年4月1日起至107年
      4月22日止未在職期間22日，原告年資併計後之資遣費基
      數為2又139/180【每年1/2個月平均工資×{5年+〔（6個月+
      14天+30天）+12個月〕}】，資遣費為97,034元（平均工資
      35,002元×2又139/180=97,034元），扣除被告已給付之47
      ,399元，被告應給付之資遣費應為49,635元（97,034元-4
      7,399元=49,635 元），是原告請求被告給付資遣費49,63
      5元部分，為有理由；逾此部分之請求，則無理由 。
  ㈣原告請求年終獎金部分：原告雖主張兩造曾約定無論原告表
    現或公司營運狀況是否有盈餘，均會給予原告年終獎金32,0
    00元，惟此為被告所否認，而原告就此有利於己之事實並未
    提出證據以資證明，是原告此部分之請求，尚屬無據，應無
    理由。
四、綜上，依勞基法第10條之規定，原告之工作年資應合併計算
    ，故原告得請求被告再給付特休未休工資24,534元、預告工
    資11,667元、資遣費49,635元，從而，原告請求被告給付85
    ,836元（24,534+11,667+49,635），及自兩造在台南市政府
    勞資爭議調解翌日即110年1月26日起至清償日止，按週年利
    率百分之5計算之利息部分，為有理由，應予准許，逾此部
    分之請求，則無理由，應予駁回 。 
五、本件事證已臻明確，兩造其餘之攻擊防禦方法及訴訟資料，
    經本院斟酌後，認為均與本判決結果不生影響，爰不一一論
    駁，附此敘明之。
六、本判決原告勝訴部分，屬法院就勞工之給付請求而為雇主敗
    訴之判決，依勞動事件法第44條第3項準用第1項規定，應依
    職權宣告假執行；併依同條第2項規定，宣告被告如預供擔
    保如主文第4項後段所示之金額後，得免為假執行。
七、訴訟費用負擔之依據：民事訴訟法第79條。 　　　
中　　華　　民　　國　　110 　年　　10　　月　　14　　日
                  臺灣臺南地方法院台南簡易庭勞動法庭
                        法  官  洪碧雀
以上正本證明與原本無異。
如不服本判決，應於送達後20日內向本院提出上訴狀（須附繕本
）。如委任律師提起上訴者，應一併繳納上訴審裁判費。
中　　華　　民　　國　　110 　年　　10　　月　　14　　日
                        書記官  林政良   
附表：原告任職被告公司之平均工資計算    項次        期間      說明    薪資 （新臺幣） 1 109.6.23-109.6.30 32,000/30×8     8,533元 2 109.7.1-109.7.31     34,336元 3 109.8.1-109.8.31     31,079元 4 109.9.1-109.9.30 （扣5天病假） 40,855-1,545    39,310元 5 109.10.1-109.10.31 （扣1天病假） 35,533-309    35,224元 6 109.11.1-109.11.30 （扣1天病假） 31,179-309    30,870元 7 109.12.1-109.12.31 （扣5.5〈6〉天病假） 27,769-（309×5）-688    25,535元 8 110.1.1-110.1.6 （扣1天病假） 32,000/31×0-000-000-000     5,127元 總額     210,014元 平均工資（總額/6）      35,002元 備註： 日薪32,000/30=1,067 病假半薪：1,067-全勤250-請假扣薪508=309 病假半日半薪：1,067-全勤125-請假扣薪254=688